---
title: "Exercício Computacional 8"
output: html_notebook
---

Importando libraries:

```{r}
library(tidyverse)
library(quantmod)
library(xts)
library(moments)

```

Setando o diretório corrente:

```{r}
setwd(dirname(rstudioapi::getActiveDocumentContext()$path))
getwd()
```

Conceito explorado: Introdução à Análise de Séries Temporais

Esse exercício tem o objetivo de explorar o assunto de séries temporais de forma introdutória. Para
isso, existem alguns pacotes que podem nos auxiliar no objetivo desse exercício: capturar séries
temporais do mercado financeiro e realizar sua visualização. Abaixo, estão listados três pacotes
relacionados ao mercado financeiro que podem ser instalados e carregados na linguagem R.
 install.packages("quantmod")
 install.packages("xts")
 install.packages("moments")

Esses pacotes foram desenvolvidos exclusivamente para modelagem financeira quantitativa na linguagem
R e permitem capturar séries temporais sobre as cotações de ações do mercado financeiro.

Especificamente, estude e utilize a função getSymbols do pacote "quantmod" para obter séries temporais
de diversas empresas presentes na bolsa de valores a partir de uma janela de tempo fornecida.
Essa função consegue obter os dados diretamente das fontes "Yahoo Finance" (ainda ativo) e "Google
Finance", que disponibilizam os dados gratuitamente. Utilize o nome "yahoo" para designar a fonte
de dados na função getSymbols.

```{r}
# Tanto o Yahoo como o Google oferecem um serviço gratuito de monitoramento
# de ações do mercado financeiro. O serviço fornece as cotações de ações nas
# principais bolsas de valores 

# Uso da função gesymbols para acessar o serviço Yahoo Finance e capturar os valores
# de ações das empresas (precisamos saber o código da empresa na bolsa)
getSymbols("PETR4.SA", src = "yahoo", from = Data_Inicio, to = Data_Fim)
?getSymbols
# Verificando o tipo de objeto 
class(PETR4.SA)
is.xts(PETR4.SA)


# É importante verificarmos, também, a estabilidade do serviço tanto do Yahoo como do Google
# Outro ponto é a possibilidade de valores NA serem trazidos na série de temporal capturada
Serie_Temporal_Petrobras = na.omit(PETR4.SA)
Serie_Temporal_Petrobras

class(Serie_Temporal_Petrobras)
head(Serie_Temporal_Petrobras)
View(Serie_Temporal_Petrobras)

# Repare que o índice desse conjunto de dados consiste em datas - caracterização da série temporal
# Observando o dataset - nós temos a cotação de abertura (open), a mais alta (high), mais baixa (low)
# a cotação de fechamento (close), finalizando com volume e cotação ajustada.


# ==================================================================
# Processando Dados da Série Temporal 

# Focando nos dados de fechamento da série de tempo da petrobras
Serie_Petrobras_Close <- Serie_Temporal_Petrobras$PETR4.SA.Close
Serie_Petrobras_Close
# Verificar se temos uma série temporal
is.xts(Serie_Petrobras_Close)

# Alternativa (notação de slide)
head(PETR4.SA)
dados_close <- PETR4.SA[,"PETR4.SA.Close"]
dados_close
# Repare que o índice de tempo vem junto com a captura dos dados

# Alternativa (método com instrução Cl)
?Cl 
# Extraçõ e transformação de colunas em time-series
Open_Series   = Op(PETR4.SA)
Closed_Series = Cl(PETR4.SA)

Open_Series[1]
Closed_Series[1]

?OpCl

Open_Closed_Series = OpCl(PETR4.SA)
Open_Closed_Series[1]

# Closed_Series[1]/Open_Series[1] - 1



# ==================================================================
# Criação de Plots para Visualização da Série Temporal

# Vamos usar a função candlestick (gráfico de velas)
?candleChart
# Essa função cria charts ou gráficos padrões de visualização de séries temporais do mercado financeiro
# Procure por gráfico de velas ou candlestick - importantes para interpretação dos resultados da bolsa de valores
# Candle apenas do fechamento
candleChart(Serie_Petrobras_Close)

# Usando a função plot para gerar as visualizações 
plot(Serie_Petrobras_Close, main = "Fechamento Diário - Ações da Petrobrás", 
     col = "red", xlab = "Tempo", ylab = "Preço da Ação", major.ticks = "months")

# Candle com toda a série
candleChart(Serie_Temporal_Petrobras)


# Adição de limites superior/inferior sobre a série temporal
# Exemplo: bandas de bollinger
?addBBands
numero_desvios      = 1
periodo_media_movel = 20
addBBands(periodo_media_movel, numero_desvios)







```


 1) Use a função getSymbols do pacote quantmod para capturar as cotações de ações da empresa
Petrobras de janeiro/2020 até os dias atuais.

 2) Use a função candleChart do pacote quantmod para fazer a visualização da série temporal
das cotações fechadas da Petrobras no período considerado. Pesquise e explore essa função;
esse resultado é chamado de gráfico de velas (amplamente conhecido e usado em análises do
mercado financeiro).

 3) Explore a série temporal obtida da empresa, teste outros períodos de tempo e identifique o
significado dos campos trazidos da série.

 4) Use a função addBands, também do pacote quantmod, para plotar diretamente limites
superior/inferior sobre a série temporal do item 1). Podemos parametrizar a função fornecendo:
i) o período da média móvel e ii) a quantidade de desvio padrão relacionados com os limites.

 5) A partir os itens anteriores, faça uma análise dos preços de cotações da Petrobras e verifique
os reflexos do momento atual que estamos passando (março/abril/2020).

