---
title: "Exercício Computacional 5"
output: html_notebook
---

Importando libraries:

```{r}
library(tidyverse)

```

Setando o diretório corrente:

```{r}
setwd(dirname(rstudioapi::getActiveDocumentContext()$path))
getwd()
```

Conceito explorado: MSE - Mean Square Error

Considere o seguinte modelo de geração de dados mostrado abaixo:

y = h(x)+e 

Nesse modelo, h(x) = 3x+30 consiste na função hipótese verdadeira, muitas vezes desconhecida na
prática de ML, e e é um termo que expressa a incerteza entre os valores da função hipótese verdadeira
e a variável de saída ou resposta y. Estatisticamente, e é interpretado como um ruído, que nesse
exercício segue a distribuição de probabilidade Gaussiana com média m = 0 e desvio padrão s = 15.
A notação em negrito usada ocorre em função de (1.3) ser um modelo vetorial de dados.
A variável explanatória x usada será um vetor de valores inteiros de zero (1) a cem (100). Logo, o
modelo de dados é formado pelos vetores y, h(x) e e, sendo cada um com dimensões (número de
linhas e colunas) de 100

1.
Considere que um grupo de cientistas de dados já realizaram o trabalho de modelagem e encontraram
uma função hipótese candidata dada por:
ˆh (x) = 2.8x+32 

1) Construa esse modelo de geração de dados. Para que seja possível a reprodução de resultados
em função do vetor aleatório e utilize a semente (seed) 123 em seu código.

```{r}
# Geração do Modelo de Dados 

# Número de amostras
n = 100

# Crie um vetor de índices x variando de 1 a 100. Utilize a função seq - sequence
# x = seq(from = 1, to = 100, by = 1)
x = seq(1, 100, length.out = n)
x

# Função hipótese verdadeira
h_x <- 3*x + 30
h_x

# Ruído
set.seed(123)
?rnorm
epsilon <- rnorm(n, 0, 15)
epsilon


# Variável de saída
y <- h_x + epsilon
y
```


 2) Faça um gráfico de dispersão da variável explanatória x com saída conhecida y.
 
```{r}
plot(x,y,col=1, pch=1, main = 'Gráfico de Dispersão', 
     col.main = 'black', 
     xlab = 'Variável Explanatória',
     ylab = 'Variável de Saída')
grid()
```
 

 3) Obtenha o histograma relacionado com a variável de saída y.
 
```{r}
hist(y)
```
 

 4) A equação do MSE, mostrada abaixo, é uma métrica de desempenho relacionada com qual
tipo de tarefa de aprendizagem de máquina?

MSE =
1
N
Nå
i=1
(yi􀀀ˆh(xi))2

RESPOSTA = Está relacionada a uma tarefa do tipo Regressão da Aprendizagem Supervisionada.

 5) Faça a estimação do erro quadrático médio do modelo proposto pelos cientistas.
 
```{r}
# Função hipótese Estimada
h_x_estimado <- 2.4*x + 40
h_x_estimado

MSE = (1/n)*sum(((y - h_x_estimado)^2))
MSE
```
 

 6) Faça uma análise: o modelo proposto é plausível para explicar os dados? De quais fatores
esse desempenho depende?

RESPOSTA = 