---
title: "Exercício Computacional 2"
output: html_notebook
---

Importando libraries:

```{r}
library(tidyverse)
library(dplyr)
library(ggplot2)
```

Setando o diretório corrente:

```{r}
setwd(dirname(rstudioapi::getActiveDocumentContext()$path))
getwd()
```

Conceito explorado: Geração de Números Aleatórios

Gere uma amostra com 1000 observações que segue a distribuição de probabilidade Gaussiana com
média m = 10 e desvio padrão s = 5, Armazene os números aleatórios gerados no objeto r.

```{r}
m = 10
s = 5

r = rnorm(1000, mean = m, sd = s)

r

```

 1) Qual é o tipo de objeto r? Quais instruções você utilizou para verificar essa informação?
 
 RESPOSTA = r é um array de números aleatórios, com média 10 e desvio padrão 5.

```{r}

class(r)

str(r)

```

 2) Obtenha o histograma relacionado com o vetor r.

```{r}
hist(r)
```

 3) Plote, sobre o histograma, a curva de densidade normal informando os valores de média e
desvio padrão. Dica: no R, as funções curve e dnorm são úteis para solucionar esse ponto.

```{r}
h<-hist(r, col="red")

xfit<-seq(min(r),max(r),length=40)
yfit<-dnorm(xfit,mean=m,sd=s)
yfit <- yfit*diff(h$mids[1:2])*length(r)
lines(xfit, yfit, col="blue", lwd=2)

# não consegui utilizar a função curve / dnorm
#curve(dnorm(xfit,mean=m,sd=s))
```

 4) Utilize o pacote ggplot2 da linguagem R para obter o mesmo resultado dos itens anteriores.

```{r}
# Opção 1 = gplot
ggplot2::qplot(r, geom="histogram") 

# Customizando:
qplot(r,
      geom="histogram",
      binwidth = 5,  
      main = "Histograma", 
      xlab = "Valores aleatórios com média 10 e desvio padrão 5",  
      fill=I("blue"), 
      col=I("red"), 
      alpha=I(.2))

df = data.frame(r)
df

# Opção 2: Combinando ggplot / geom_histogram / geom_density:
ggplot2::ggplot(data=df, aes(r)) + 
  ggplot2::geom_histogram( aes(y =..density..),
                 col="red", 
                 fill="green", 
                 alpha=.2) + 
  ggplot2::geom_density(col="blue") 
```

