---
title: "Exercício Computacional 7"
output: html_notebook
---

Importando libraries:

```{r}
library(tidyverse)

```

Setando o diretório corrente:

```{r}
setwd(dirname(rstudioapi::getActiveDocumentContext()$path))
getwd()
```

Conceito explorado: MSE - Mean Square Error

Considere o mesmo modelo de geração de dados do exercício anterior. Agora, nosso objetivo
é constatar o impacto do número de amostras n sobre a performance do modelo proposto pelos
cientistas de dados. De forma similar ao caso anterior, utilize a instrução abaixo, em linguagem R,
para a geração de um vetor com diversos valores de desvio padrão para a incerteza Gaussiana retratada
pelo termo e.

Para que seja possível explorar e visualizar o impacto de n - realize, pelo menos, 1000 iterações do
algoritmo. Especificamente, para cada valor do número de amostras avaliado, armazene e faça o
cálculo da média aritmética sobre 1000 valores de performance, expressos pelo MSE. Um dica é
aproveitar as estruturas em loop (for) do exercício anterior para a implementação das iterações.

 1) Construa o modelo de geração de dados incluindo as iterações para cada valor de n
 
```{r}

# Número de iterações para cálculo do MSE
num_iter = 1000

# std_vector = seq(1,10,1)

# Vetor com valores de número de amostras
n_vector = seq(10,100,5)

# Inicialização dos vetores de MSE
MSE_vector = rep(0,length(n_vector))
MSE        = rep(0,num_iter)



for (k in 1:length(n_vector)){
  
  # Crie um vetor de índices x variando de 0 a 100. Utilize a função seq - sequence
  # x = seq(from = 0, to = 100, by = 1)
  n = n_vector[k]
  x = seq(1, 100, length.out = n)
  
  # Função hipótese verdadeira
  h_x <- 3*x + 30
  
  for (i in 1:num_iter){
    
    # Ruído
    std = 0.5
    epsilon <- rnorm(n, 0, std)
    
    # Variável de saída
    y <- h_x + epsilon
    
    
    # Função hipótese Estimada
    h_x_estimado <- 2.8*x + 32
    
    # Erro quadrático médio para uma iteração
    MSE[i] = (1/n)*sum(((y - h_x_estimado)^2))
  }
  
  
  # Erro quadrático médio para várias iterações  
  MSE_vector[k] = mean(MSE)
}


# Visualização dos Resultados

# Usando o base plot system do R
plot(n_vector,MSE_vector,col=1, pch=1, main = 'Erro Quadrático Médio', 
     col.main = 'black', 
     xlab = 'Número de Amostras',
     ylab = 'MSE')
grid()

# Usando o pacote ggplot2

# Criação de um dataframe a partir dos dados
data = data.frame(n_vector,MSE_vector) 


```
 

 2) Faça um gráfico que mostra o impacto de n, colocado sobre o eixo x, sobre o desempenho
indicado pelo MSE, apresentado no eixo y.

```{r}

# Uso do pipe (tidyverse) e ggplot2
data %>% ggplot(aes(x = n_vector, y = MSE_vector)) + 
  geom_point() +
  xlab('Número de Amostras') + 
  ylab('MSE') + 
  ggtitle('Comportamento do MSE')
```

 3) Faça uma análise: o impacto com o aumento ou redução de n é significativo para o modelo?
Qual a justificativa?

RESPOSTA = A diferença entre o MSE_Teórico e o MSE_Empírico cai com o aumento do N

