---
title: "Exercício Computacional 1"
output: html_notebook
---

Importando libraries:

```{r}
library(tidyverse)
library(dplyr)
```

Setando o diretório corrente:

```{r}
setwd(dirname(rstudioapi::getActiveDocumentContext()$path))
getwd()
```

Conceito explorado: Dataframes
Dataframes podem ser interpretados como tabelas de dados ou dados tabulados e, talvez, sejam uma
das estruturas de dados linha-coluna mais importantes na linguagem R no momento em que pensamos
em aplicá-la para ciência de dados. Por isso, esse exercício tem um propósito básico: criar e explorar
comandos básicos relacionados com dataframes no R.

1) Crie o dataframe mostrado na figura acima e armazene no objeto df

```{r}
ids <- c(1, 2, 3, 4, 5)
empresas <- c('A','B','C','D','E')
indices <- c(500.3, 530.2, 630.5, 400.2, 940.2)
datas <- as.Date(c('2020-03-05','2020-04-21','2020-12-10','2020-10-15','2020-09-20'))

df = data.frame(ids, empresas, indices, datas)
```


2) Utilize a função str() e interprete os resultados sobre cada tipo de dado contido no dataframe

```{r}
str(df)
```


3) Faça a extração apenas das colunas de empresas e índices

```{r}
df.empresas.indices <-
  df %>% select(empresas, indices)

str(df.empresas.indices)
```


4) Crie um array com os elementos relacionados com: a primeira (1) e terceira (3) linhas e a
segunda (2) e quarta (4) colunas.

```{r}
array.rows.1.3.and.columns.2.4 <- df[c(1,3), c(2,4)]

str(array.rows.1.3.and.columns.2.4)
```

5) Adicione uma nova coluna ao dataframe com os setores empresariais "IT", "adm", "executivo",
"RH", "O&M" e armazene em novo dataframe chamado df3

```{r}
setores <- c('IT','Adm','Executivo','RH','O&M')

df3 <- data.frame(df, setores)

str(df3)
```

6) Combine o dataframe do item 1), dado por df, com o novo dataframe mostrado abaixo e
armazene o resultado, também como dataframe, no objeto dfn. Estude as funções rbind e
cbind para isso.

```{r}

ids <- c(6, 7, 8, 9, 10)
empresas <- c('F','G','H','I','J')
indices <- c(1200.3, 230.4, 100.5, 905.4, 1100.5)
datas <- as.Date(c('2020-09-10','2020-07-08','2020-10-15','2020-06-07','2020-02-22'))

new_df = data.frame(ids, empresas, indices, datas)

dfn = rbind(df, new_df)

str(dfn)

```

RESPOSTA:

rbind é a função mais apropriada para essa tarefa, pois combina as linhas dos 2 dataframes em um novo dataframe, mantendo as colunas.
