---
title: "Exercício Computacional 4"
output: html_notebook
---

Importando libraries:

```{r}
library(tidyverse)
library(dplyr)
library(ggplot2)
library(mapview)
library(sp)
library(leaflet)
```

Setando o diretório corrente:

```{r}
setwd(dirname(rstudioapi::getActiveDocumentContext()$path))
getwd()
```

Conceito explorado: Estatística Descritiva e Análise Exploratória de Dados

Considere o mesmo contexto do exercício anterior e um conjunto maior de arquivos .csv, que são
exportados pelo instrumento de medida e armazenados em um diretório.

 1) Com os arquivos .csv armazenados no diretório, elabore uma rotina em linguagem R para
fazer a leitura de todos os arquivos de forma otimizada.

```{r}
#datasets 
dataset = read.csv("dataset_1.csv", header = FALSE, comment.char = '!')
class(dataset)
str(dataset)

for(i in 2:10) {
  filename = paste(paste("dataset_", i, sep = ""), ".csv", sep = "")
  #print(filename)
  new_dataset = read.csv(filename, header = FALSE, comment.char = '!')
  #str(new_dataset)
  dataset <- rbind(dataset, new_dataset)
}

dataset <- na.exclude(dataset)

class(dataset)
str(dataset)
```


 2) Capture os dados de geolocalização (latitude, longitude) de todos os arquivos, faça os
processamentos e transformações necessárias, visando o armazenamento em um dataframe.

```{r}
dfLatLong <- data.frame(matrix(ncol = 3, nrow = 0))
colnames(dfLatLong) <- c("filename", "lat", "long")

for(i in 1:10) {
  filename = paste(paste("dataset_", i, sep = ""), ".csv", sep = "")
  lines = readLines(filename)
  
  # pegando dados de latitude e longitude de cada arquivo:
  lat <- lines[13]
  long <- lines[14]
  lat <- substring(lat,17)
  long <- substring(long,18)
  
  # preparando para transformar os dados de geolocation em numérico:
  
  lat_chd = paste(substr(lat,1,2), sep="", "d")
  lat_chm = paste(substr(lat,4,5), sep="", "'")
  lat_chs = paste(as.character(as.numeric(substr(lat,6,11)) * 60), sep="", "\"")
  lat_ns = "S"
  
  long_chd = paste(substr(long,1,2), sep="", "d")
  long_chm = paste(substr(long,4,5), sep="", "'")
  long_chs = paste(as.character(as.numeric(substr(long,6,11)) * 60), sep="", "\"")
  long_ew = "W"
  
  lat_from = paste(lat_chd, sep="", 
                   paste(lat_chm, sep = "", 
                         paste(lat_chs, sep = "",
                               paste(lat_ns, sep=""))))
  
  long_from = paste(long_chd, sep="", 
                   paste(long_chm, sep = "", 
                         paste(long_chs, sep = "",
                               paste(long_ew, sep=""))))
  
  coords <- c(lat_from, long_from)
  cd = as.numeric(char2dms(coords))
  
  # armazenando nome do arquivo e dados de localização em um dataframe:
  dfLatLong[nrow(dfLatLong) + 1,] = c(filename, cd[1], cd[2])
}

class(dfLatLong)
str(dfLatLong)
```

 3) Apresente no mapa os dados de geolocalização obtidos no item anterior.
 
```{r}
# ponto central para posicionar o mapa:
cntr_crds <- c(mean(as.numeric(dfLatLong$lat)), mean(as.numeric(dfLatLong$long)))

# Mapa mostrando lat/long e nome do dataset:
m <- mapview()
m@map %>% 
  setView(cntr_crds[2], cntr_crds[1], zoom = 16) %>% 
  addPopups(as.numeric(dfLatLong$long), as.numeric(dfLatLong$lat), dfLatLong$filename)

```
